臺灣高等法院臺中分院刑事判決
111年度上訴字第724號

上  訴  人  臺灣臺中地方檢察署檢察官
被      告  施馨豪




上列上訴人因被告妨害風化案件，不服臺灣臺中地方法院110年
度訴字第1690號中華民國110年12月29日第一審判決（起訴案號
：臺灣臺中地方檢察署110年度偵字第1721號），提起上訴，本
院判決如下：
    主  文
上訴駁回。
    理  由
一、公訴意旨略以：乙○○基於幫助圖利媒介性交之不確定故意，
    於民國109年7月7日前某日，在臺中市南屯區向上路1段之金
    龍遊藝場內，將其所申辦行動電話門號0000000000號SIM卡
    資料，交付予真實姓名年籍不詳、綽號「臭屁」之成年男子
    ，任由「臭屁」將該門號資料交由應召業者使用。嗣該應召
    站人員於取得上開行動電話資料後，即與其所屬之犯罪集團
    成員，共同基於意圖使女子與他人為性交而引誘以營利之犯
    意聯絡，將前開門號刊登於報紙廣告版內作為招募女子從事
    性交易之用。適陳宥任於109年7月6日透過上開門號與應召
    站集團成員聯繫應徵後，於同年月7日依照應召站集團成員
    指示，前往臺中市○○區○○○街000巷00號和風汽車旅館306號
    房，與陳科帆從事性交易，並由陳科帆交付性交易所得新臺
    幣7,000元予陳宥任。因認乙○○涉犯刑法第30條第1項前段、
    第231條第1項之幫助圖利媒介使女子與他人為性交行為罪嫌
    等語。
二、按犯罪事實應依證據認定之，無證據不得認定犯罪事實。不
    能證明被告犯罪者，應諭知無罪之判決，刑事訴訟法第154
    條第2項、第301條第1項分別定有明文。又刑事訴訟上證明
    之資料，無論為直接或間接證據，均須達於通常一般之人均
    不致有所懷疑，而得確信其為真實之程度，始得據為有罪之
    認定，若其關於被告是否犯罪之證明未能達此程度，而有合
    理懷疑之存在，致使無從形成有罪之確信，根據「罪證有疑
    ，利於被告」之證據法則，即不得遽為不利被告之認定。
三、公訴意旨認被告乙○○涉犯刑法第30條第1項前段、第231條第
    1項之幫助圖利媒介性交罪嫌，無非係以證人陳宥任、陳科
    帆於警詢中之陳述、門號0000000000號行動電話之通聯調閱
    查詢單、行動電話基本資料、專案同意書、第三代行動通信
    /行動寬頻業務服務申請書、銷售確認單、行動電話號碼可
    攜服務申請書、臨檢現場紀錄、採證照片、通訊軟體LINE訊
    息截圖照片、求職廣告等為其論據。訊據被告否認有何幫助
    圖利媒介性交犯行，辯稱：其是將門號0000000000號SIM卡
    交給黃語醇，而非交予應召站成員等語。
四、經查：　　
  ㈠手機門號0000000000號為被告所申辦，而該門號嗣遭用以作
    為報載「服務小姐 年輕貌美.高檔 日領.保密 0000-000000
    」徵人廣告之聯繫電話等情，為被告所是認，並經證人陳宥
    任證述明確，暨行動電話基本資料、專案同意書、第三代行
    動通信/行動寬頻業務服務申請書、銷售確認單、門號申辦
    人及被告之身分證影本、行動電話號碼可攜服務申請書、求
    職廣告附卷足憑，固可認定。然本案行動電話門號SIM卡係
    黃語醇在被告不知情狀況下交予綽號「黑皮」即「臭屁」一
    情，業經證人黃語醇於原審證述：我當時因為欠通訊行錢，
    不能自己辦門號只能使用預付卡，但預付卡要上網每個月月
    租費要900元，價格太高我只是做粗工的負擔不起，我就請
    被告辦1個門號給我，剛好被告看上1支手機，辦手機時就多
    出1個搭配手機的門號沒有在使用，我原本請被告把手機門
    號0000000000號給我，但因為該門號月租費要1,000多元，
    超出我的預算，剛好我在金龍遊藝場打電玩時，旁邊有1位
    在金龍遊藝場常遇到真實姓名年籍不詳綽號「黑皮」或「臭
    屁」的人聽到，該人就表示月租費1,000多元他願意吸收，
    要我把被告的門號給他，於是我就跟被告要該0000000000門
    號SIM卡，並在向被告拿取手機門號0000000000號SIM卡後的
    隔天，在金龍遊藝場把上開手機門號SIM卡交給「黑皮」（
    「臭屁」），交出SIM卡時被告並沒有在場，被告不知道我
    有把上開手機門號SIM卡拿給別人，被告以為把上開手機門
    號SIM卡交給我就是我在使用，該門號SIM卡確實是透過我交
    給別人的等語在卷，則公訴意旨認本案行動電話門號SIM卡
    係由被告直接交予綽號「臭屁」之人，即無所據。 
  ㈡本案行動電話門號之申辦日期為107年11月24日，有通聯調閱
    查詢單、申請書在卷可稽；證人黃語醇證述係在108年過年
    左右將本案行動電話門號SIM卡交予他人；嗣陳宥任於109年
    7月6日透過上開門號與應召站集團成員聯繫應徵事宜，亦經
    證人陳宥任證述明確，並有求職廣告附卷為憑。是自被告申
    辦本案門號至該門號遭應召業者刊登於報紙廣告版內作為招
    募女子從事性交易之用，相距時間達1年8月之久，若被告自
    始即有幫助應召業者意圖營利媒介使女子與他人為性交行為
    故意，衡情應召業者取得本案行動電話門號SIM卡後當立即
    為不法之使用，而無拖延之理。且二者既有長達1年8月之時
    間差距，實無法排除中間歷經多次轉手，而最終由不詳之人
    交予應召業者使用之可能。
五、綜上所述，本件依檢察官所舉各項證據方法，尚不足使所指
    被告涉犯幫助圖利媒介性交罪嫌之事實達於無所懷疑，而得
    確信為真實之程度，揆諸前揭說明，即屬不能證明被告犯罪
    ，應為無罪判決之諭知。
六、維持原判決之理由：
  ㈠原審同此認定，以被告犯罪不能證明，諭知被告無罪之判決
    ，核無不合。　　
  ㈡檢察官上訴意旨略以：被告不論是將本案行動電話門號SIM卡
    交給黃語醇，或黃語醇事後交給綽號「黑皮」、「臭屁」之
    人，被告都是為了能牟取行動電話減價及免除支付門號月租
    費之利益，而將行動電話門號SIM卡交予不詳之人使用，亦
    不在乎究竟是何人使用或用途為何，足見其交付本案行動電
    話門號SIM卡時，就該SIM卡有可能被利用作為不法使用之工
    具已有認識。且其提供上開SIM卡予應召業者，與嗣後該應
    召業者媒介性交易營利之行為間具有密切關係，以然提高應
    召業者實現媒介性交易以營利之可能性，而具有因果貢獻，
    原審未查，諭知被告無罪，顯失允妥等語。
　㈢按刑法上幫助之行為，須有幫助他人犯罪之意思，如無此種
    故意，基於其他原因，以助成他人犯罪之結果，尚難以幫助
    論。申言之，提供行動電話門號而幫助圖利媒介性交罪之成
    立，必須行為人於行為時，明知被幫助人將持其所提供之行
    動電話門號作為媒介性交易使用，或能推論有預見該行動電
    話門號被使用於媒介性交之可能；反之，如提供行動電話門
    號之人並無幫助犯罪之意思，亦非認識收受其行動電話門號
    者將持以從事媒介性交等犯罪而提供，則其提供行動電話門
    號時，既不能預測該門號將被他人作為媒介性交犯罪之工具
    ，其交付行動電話門號之行為，即不能成立幫助圖利媒介性
    交罪名。衡諸現今社會普遍存在使用他人門號之情形，此非
    法律所禁止，且類此行為未若詐欺集團使用人頭門號、帳戶
    作為詐欺取財等財產犯罪之工具，常經各類傳播媒體多所揭
    露、報導，並為檢警積極查緝及有關單位廣為宣導，自不能
    遽謂提供行動電話門號者，對該門號將遭應召集團作為媒介
    性交之犯罪工具，必然有所認識或預見，而有幫助圖利媒介
    性交犯罪之故意。況本案行動電話門號SIM卡係由證人黃語
    醇交予綽號「黑皮」之人，並於歷經1年8月之久後，始由應
    召業者作為招募女子從事性交易之用，實難排除期間歷經多
    次轉手之可能。且縱使被告出於減價及免除支付月租費利益
    之考量，而將本案行動電話門號SIM卡交予友人黃語醇，亦
    核與隨意將SIM卡交予素不相識之人者有別，自不得執此推
    論被告主觀上即有幫助圖利媒介性交之不確定故意。
  ㈣綜上，本案既無其他證據足資證明被告確有檢察官所指幫助
    圖利媒介性交犯行，自不得徒憑上開推論認定被告犯罪。檢
    察官仍執前詞提起上訴，指摘原判決不當，為無理由，應予
    駁回。
七、被告經本院合法傳喚，無正當理由不到庭，爰不待其陳述，
    而為一造辯論判決。　　
據上論斷，應依刑事訴訟法第368條、第371條，判決如主文。
本案經檢察官詹益昌提起公訴，檢察官温雅惠提起上訴，檢察官
甲○○到庭執行職務。
中　　華　　民　　國　　111 　年　　5 　　月　　25　　日
            刑事第六庭  　審判長法　官　張  靜  琪
                                法　官　許  冰  芬
                                法　官　鍾  貴  堯
以上正本證明與原本無異。
檢察官得上訴，但須符合刑事妥速審判法第第9條規定。
如不服本判決應於收受送達後二十日內向本院提出上訴書狀，其
未敘述上訴之理由者並得於提起上訴後二十日內向本院補提理由
書（均須按他造當事人之人數附繕本）「切勿逕送上級法院」。
因疫情而遲誤不變期間，得向法院聲請回復原狀。

                               書記官  何  佳  錡 　　　　　　　　　　　　　
中　　華　　民　　國　　111 　年　　5 　　月　　26　　日
刑事妥速審判法第9條
除前條情形外，第二審法院維持第一審所為無罪判決，提起上訴
之理由，以下列事項為限：
一、判決所適用之法令牴觸憲法。
二、判決違背司法院解釋。
三、判決違背判例。
刑事訴訟法第377條至第379條、第393條第1款規定，於前項案件
之審理，不適用之。